【裁判字號】    92,上易,1011
【裁判日期】    920725
【裁判案由】    竊盜
【裁判全文】
臺灣高等法院高雄分院刑事判決              九十二年度上易字第一一一號
    上  訴  人  臺灣高雄地方法院檢察署檢察官
    被      告  甲○○
右上訴人因被告竊盜案件，不服臺灣高雄地方法院九十二年度易字第一四五四號中華
民國九十二年六月十七日第一審判決（起訴案號：臺灣高雄地方法院檢察署九十二年
度偵字第四三一七號），提起上訴，本院判決如左：
      主  文
原判決撤銷，發回台灣高雄地方法院。
      理  由
一、公訴意旨略以：被告甲○○與李文忠於民國九十一年七月二十九日三時許，在屏
    東縣枋寮鄉○○路一號前，見鄭浚芳所有之車號ＺＨ—八二七七號自小貨車停放
    於該處，竟基於意圖為自己不法所有之犯意聯絡，由被告甲○○在一旁把風，李
    文忠則手持一支客觀上對人體具危險性之鐵條，撬開該自小貨車車門並發動引擎
    ，再由被告甲○○駕駛該自小貨車駛往屏東縣萬丹鄉，李文忠則駕駛另一部不詳
    車輛跟隨在後，以此方式共同竊取上開自小貨車，嗣於同年八月一日十七時許，
    警方在萬丹鄉○○○路尋獲該車，經採集車內指紋送內政部警政署刑事警察局比
    對結果，發現與被告甲○○之指紋相符，因而查獲，因認被告甲○○涉有刑法第
    三百二十一條第一項第三款之加重竊盜罪嫌云云。
二、原審諭知本件管轄錯誤，並移送於台灣屏東地方法院，無非以案件由犯罪地或被
    告之住所、居所或所在地之法院管轄，刑事訴訟法第五條第一項定有明文。查本
    件之犯罪地係在屏東縣枋寮鄉○○路一號，屬於台灣屏東地方法院之管轄區域，
    而被告甲○○之住所地在台南縣新營市○○路四十巷五六之七號，屬於台灣台南
    地方法院之管轄區域，均非屬原審法院 (即台灣高雄地方法院)之管轄區域，乃
    公訴人逕向原審法院提起本件公訴，於法即有未合，爰依刑事訴訟法第三百零四
    條之規定諭知管轄錯誤之判決，並移送犯罪地之台灣屏東地方法院管轄等詞，為
    其判斷之基礎。
三、惟按案件由犯罪地或被告住所、居所或所在地之法院管轄，刑事訴訟法第五條第
    一項定有明文。所謂「被告所在地」，乃指被告起訴當時所在之地而言，至其所
    在之原因，無論係出於任意或由於強制，皆在所不問，此有司法院二十四年院字
    第一二四七號、三十七年院解字第三八二五號解釋意旨及最高法院八十七年度台
    非字第三七０號判決可資參照。查本件被告甲○○涉嫌犯加重竊盜罪，經台灣高
    雄地方法院檢察署檢察官向原審法院提起公訴，於民國九十二年六月十一日繫屬
    於原審法院時，被告係於台灣高雄第二監獄執行中，此有卷附資料可稽，依上開
    說明，本件被告於起訴時之所在地既在台灣高雄地方法院之管轄區域，原審法院
    自應有管轄權。詎原審法院以其並非犯罪地或被告住所地管轄區域之法院為由，
    逕為諭知本件管轄錯誤之判決，顯有誤會。公訴人上訴意旨執此指摘原判決不當
    ，為有理由，自應由本院將原判決予以撤銷，發回原審法院另為適法之裁判，並
    不經言詞辯論為之。
據上論結，應依刑事訴訟法第三百六十九條第一項但書、第三百七十二條，判決如主
文。
中    華    民    國      九十二      年      七      月     二十五   日
                              臺灣高等法院高雄分院刑事第七庭
                                  審判長法官  李春昌
                                        法官  莊飛宗
                                        法官  黃憲文
右正本證明與原本無異。
不得上訴。
                                  法院書記官  黃英彥
中    華    民    國      九十二      年      七      月    二十五    日


司法院資訊處製作；財團法人民間司法改革基金會備份。
